【裁判字號】    88,上易,279
【裁判日期】    890229
【裁判案由】    損害賠償
【裁判全文】
臺灣高等法院民事判決  八十八年度上易字第二七九號
      上  訴  人  乙  ○
      被 上訴 人  甲○○
      訴訟代理人  林三合
右當事人間請求損害賠償事件，上訴人對於中華民國八十八年八月二十七日臺灣士林
地方法院八十八年度訴字第四四六號第一審判決提起上訴，本院判決如左：
      主      文
原判決關於駁回上訴人後開第二項之訴部分及訴訟費用之裁判廢棄。
被上訴人應給付上訴人新台幣壹拾萬元。
其餘上訴駁回。
第一、二審訴訟費用由被上訴人負擔六分之一，餘由上訴人負擔。
      事      實
甲、上訴人方面：
壹、聲明：求為判決：
一、原判決廢棄。
二、被上訴人應給付上訴人新台幣（下同）六十萬。
三、第一、二審訴訟費用由被上訴人負擔。
貳、陳述：除與原判決記載相同者予以引用外，補稱：我因遭被上訴人以雨傘毆打，
    精神無法集中，致無法上班工作，請求工作損失及精神損害共六十萬元。
參、證據：援用第一審所提出之證據。
乙、被上訴人方面：
壹、聲明：求為判決駁回上訴人之上訴。
貳、陳述：與原判決記載者相同，茲引用之。
      理      由
一、本件上訴人主張：伊於八十七年六月九日晚間九時五十分，在台北市○○路○段
    六十巷二號前，遭被上訴人以雨傘毆打，被上訴人犯傷害罪業經判處有罪確定在
    案（原審法院八十七年度簡字第一三六號，八十七年度簡上字第四九號），伊被
    毆打後，精神壓力很大，無法專心工作，工作之損失及精神之損害，均應賠償，
    爰求為判命被上訴人給付六十萬元之判決。
二、被上訴人則以：伊係因上訴人毆打伊之兒子、伊始以雨傘打上訴人之背部，上訴
    人原來並無工作，並無減少勞動能力之損失，又受傷輕微亦無精神上之損害等語
    ，資為抗辯。
三、查本件上訴人主張其於八十七年六月九日晚間九時五十分，在臺北市○○路○段
    六十巷二號前，遭被上訴人以雨傘毆打成傷業經刑事判決確定之事實，業經原審
    法院依職權調閱該院八十七年度簡上字第四九號刑事案卷全卷核閱，上訴人確於
    右揭時地遭被上訴人毆打成傷，不惟被上訴人自承在卷，並有國泰綜合醫院內湖
    分院八十七年六月十日出具之診斷證明書附於該卷可佐，是上訴人此部分主張堪
    信為真實。
四、按「不法侵害他人之身體、健康、名譽或自由者，被害人雖非財產上之損害，亦
    得請求相當之金額」民法第一百九十五條第一項前段定有明文，本件上訴人受被
    上訴人毆打致左側顏面挫傷瘀腫、右側臀部瘀傷等情，有國泰綜合醫院內湖分院
    出具之診斷證明書附原審卷可稽，上訴人受此害，其精神受到打擊，造成痛苦，
    爰審酌兩造身份、地位及目前兩造均未上班工作等情，認賠償之精神損害以十萬
    元為適當。至於上訴人請求給付減少勞動能力損失部分，上訴人並無法舉證證明
    其受傷前有上班，因傷而造成損害之情形，此部分其請求尚有未洽。
五、綜上所述，本件上訴人本於侵權行為之法律關係，求為判命被上訴人給付十萬元
    ，為有理由，應予准許，原審失察，遽行駁回此部分之訴，尚有未洽，上訴意旨
    ，執以前詞指摘原判決此部分不當，聲明廢棄改判，為有理由，應予准許。逾上
    開金額部分，其請求尚非有據，原判決駁回該部分之請求，並無違誤，應予維持
    ，上訴意旨，對此部分亦指摘其不當，聲明廢棄改判，為無理由，應予駁回此部
    分之上訴。
六、據上論結，本件上訴為一部有理由，一部無理由，依民事訴訟法第四百四十九條
    第一項、第四百五十條、第七十九條但書，判決如主文。
中      華      民      國    八十九    年     二       月     二十九   日
                                民事第八庭
                                    審判長法官  鄭  三  源
                                        法  官  黃  豐  澤
                                        法  官  郭  松  濤
右正本係照原本作成。
不得上訴。
中      華      民      國    八十九    年     三       月       二     日
                                        書記官  方  素  珍


司法院資訊處製作；財團法人民間司法改革基金會備份。
